<?xml version='1.0' encoding='utf-8'?>
<verb default="leictrealaigh" disambig="">
  <verbalNoun default="leictrealú" />
  <verbalAdjective default="leictrealaithe" />
  <tenseForm default="leictrealaigh" tense="Past" dependency="Indep" person="Base" />
  <tenseForm default="leictrealaíomar" tense="Past" dependency="Indep" person="Pl1" />
  <tenseForm default="leictrealaíodar" tense="Past" dependency="Indep" person="Pl3" />
  <tenseForm default="leictrealaíodh" tense="Past" dependency="Indep" person="Auto" />
  <tenseForm default="leictrealaigh" tense="Past" dependency="Dep" person="Base" />
  <tenseForm default="leictrealaíomar" tense="Past" dependency="Dep" person="Pl1" />
  <tenseForm default="leictrealaíodar" tense="Past" dependency="Dep" person="Pl3" />
  <tenseForm default="leictrealaíodh" tense="Past" dependency="Dep" person="Auto" />
  <tenseForm default="leictrealaíodh" tense="PastCont" dependency="Indep" person="Base" />
  <tenseForm default="leictrealaínn" tense="PastCont" dependency="Indep" person="Sg1" />
  <tenseForm default="leictrealaíteá" tense="PastCont" dependency="Indep" person="Sg2" />
  <tenseForm default="leictrealaímis" tense="PastCont" dependency="Indep" person="Pl1" />
  <tenseForm default="leictrealaídís" tense="PastCont" dependency="Indep" person="Pl3" />
  <tenseForm default="leictrealaítí" tense="PastCont" dependency="Indep" person="Auto" />
  <tenseForm default="leictrealaíodh" tense="PastCont" dependency="Dep" person="Base" />
  <tenseForm default="leictrealaínn" tense="PastCont" dependency="Dep" person="Sg1" />
  <tenseForm default="leictrealaíteá" tense="PastCont" dependency="Dep" person="Sg2" />
  <tenseForm default="leictrealaímis" tense="PastCont" dependency="Dep" person="Pl1" />
  <tenseForm default="leictrealaídís" tense="PastCont" dependency="Dep" person="Pl3" />
  <tenseForm default="leictrealaítí" tense="PastCont" dependency="Dep" person="Auto" />
  <tenseForm default="leictrealaíonn" tense="PresCont" dependency="Indep" person="Base" />
  <tenseForm default="leictrealaím" tense="PresCont" dependency="Indep" person="Sg1" />
  <tenseForm default="leictrealaímid" tense="PresCont" dependency="Indep" person="Pl1" />
  <tenseForm default="leictrealaítear" tense="PresCont" dependency="Indep" person="Auto" />
  <tenseForm default="leictrealaíonn" tense="PresCont" dependency="Dep" person="Base" />
  <tenseForm default="leictrealaím" tense="PresCont" dependency="Dep" person="Sg1" />
  <tenseForm default="leictrealaímid" tense="PresCont" dependency="Dep" person="Pl1" />
  <tenseForm default="leictrealaítear" tense="PresCont" dependency="Dep" person="Auto" />
  <tenseForm default="leictrealóidh" tense="Fut" dependency="Indep" person="Base" />
  <tenseForm default="leictrealóimid" tense="Fut" dependency="Indep" person="Pl1" />
  <tenseForm default="leictrealófar" tense="Fut" dependency="Indep" person="Auto" />
  <tenseForm default="leictrealóidh" tense="Fut" dependency="Dep" person="Base" />
  <tenseForm default="leictrealóimid" tense="Fut" dependency="Dep" person="Pl1" />
  <tenseForm default="leictrealófar" tense="Fut" dependency="Dep" person="Auto" />
  <tenseForm default="leictrealódh" tense="Cond" dependency="Indep" person="Base" />
  <tenseForm default="leictrealóinn" tense="Cond" dependency="Indep" person="Sg1" />
  <tenseForm default="leictrealófá" tense="Cond" dependency="Indep" person="Sg2" />
  <tenseForm default="leictrealóimis" tense="Cond" dependency="Indep" person="Pl1" />
  <tenseForm default="leictrealóidís" tense="Cond" dependency="Indep" person="Pl3" />
  <tenseForm default="leictrealófaí" tense="Cond" dependency="Indep" person="Auto" />
  <tenseForm default="leictrealódh" tense="Cond" dependency="Dep" person="Base" />
  <tenseForm default="leictrealóinn" tense="Cond" dependency="Dep" person="Sg1" />
  <tenseForm default="leictrealófá" tense="Cond" dependency="Dep" person="Sg2" />
  <tenseForm default="leictrealóimis" tense="Cond" dependency="Dep" person="Pl1" />
  <tenseForm default="leictrealóidís" tense="Cond" dependency="Dep" person="Pl3" />
  <tenseForm default="leictrealófaí" tense="Cond" dependency="Dep" person="Auto" />
  <moodForm default="leictrealaíodh" mood="Imper" person="Base" />
  <moodForm default="leictrealaím" mood="Imper" person="Sg1" />
  <moodForm default="leictrealaigh" mood="Imper" person="Sg2" />
  <moodForm default="leictrealaímis" mood="Imper" person="Pl1" />
  <moodForm default="leictrealaígí" mood="Imper" person="Pl2" />
  <moodForm default="leictrealaídís" mood="Imper" person="Pl3" />
  <moodForm default="leictrealaítear" mood="Imper" person="Auto" />
  <moodForm default="leictrealaí" mood="Subj" person="Base" />
  <moodForm default="leictrealaímid" mood="Subj" person="Pl1" />
  <moodForm default="leictrealaítear" mood="Subj" person="Auto" />
</verb>
